【裁判字號】    99,台抗,765
【裁判日期】    990916
【裁判案由】    妨害性自主聲請再審
【裁判全文】
最高法院刑事裁定              九十九年度台抗字第七六五號
抗  告  人  甲○○原名楊炳輝.
            乙○○
上列抗告人等因妨害性自主案件，不服台灣高等法院中華民國九
十九年七月三十日駁回聲請再審之裁定（九十九年度聲再字第二
八五號），提起抗告，本院裁定如下：
    主  文
抗告駁回。
    理  由
按有罪之判決確定後，因發見確實之新證據，足認受有罪判決之
人應受無罪、免訴、免刑或輕於原判決所認罪名之判決者，固得
依刑事訴訟法第四百二十條第一項第六款規定，為受判決人之利
益聲請再審。惟所稱「發見確實之新證據」，以該項證據顯然可
認為足以動搖原確定判決，而為受判決人有利之判決者為限。本
件抗告人甲○○（原名楊炳輝）、乙○○經原審法院九十六年度
上訴字第二一八九號判決論處成年人二人以上共同對於少年女子
以藥劑，違反其意願之方法而為性交罪刑，並經本院從程序上駁
回其上訴在案（九十九年度台上字第一二九一號）。依原確定判
決所認定之事實，甲○○、姚奇煌（經判處罪刑確定）、乙○○
、周明智（經判處罪刑確定）等人於案發當日先與被害人Ａ女、
Ｂ女在凱悅KTV喝酒唱歌，席間乙○○取出含第三級毒品FM2成分
藥丸數顆交予甲○○使Ａ女、Ｂ女服用，甲○○、姚奇煌嗣於Ａ
女、Ｂ女意識尚清醒時，載Ａ女、Ｂ女至「天堂鳥汽車旅館」房
間內分別與Ａ女、Ｂ女合意而為性交，事畢甲○○見Ａ女、Ｂ女
已因服用FM2 發生藥效而呈昏睡狀態，「即基於與乙○○之犯意
聯絡，以0000000000號行動電話聯絡乙○○，通知其
前來，乙○○則帶同周明智」抵達該房間，乙○○旋違背Ｂ女意
願加以性交得逞，周明智亦對昏睡致不能抗拒之Ａ女性交得逞，
甲○○、姚奇煌目睹此情狀先行離去等情。抗告人等向原審法院
聲請再審意旨以：乙○○及周明智於第一次警詢筆錄時，就其二
人所使用之行動電話號碼，乙○○供稱0000000000、
周明智則稱0000000000，有各該筆錄可憑；再依檢察
官於九十四年十月十三日向台灣大哥大股份有限公司所調取之甲
○○於九十四年十月一日案發當日所用0000000000號
行動電話雙向通聯紀錄顯示，0000000000號行動電話
與0000000000號行動電話之間並無通話紀錄，有該通
聯紀錄可稽，足見原確定判決認定，甲○○以00000000
00號行動電話聯絡乙○○前往該汽車旅館房間乙節，顯屬錯誤
；甲○○與乙○○既於當晚未曾互通電話，自無犯意聯絡及行為
分擔可言，爰依刑事訴訟法第四百二十條第一項第六款向原審聲
請再審等語。惟查原確定判決並未認定甲○○於案發當日究係撥
打何行動電話號碼與乙○○聯絡，而當日乙○○係與周明智始終
在一起，二人係偕同抵達該汽車旅館房間分別對Ａ女、Ｂ女性侵
害，亦為甲○○、姚奇煌、乙○○、周明智所是認。準此，再觀
諸抗告人等所提該通聯紀錄，案發當日二十時三十三至五十四分
之間，甲○○所用0000000000號行動電話與周明智所
用0000000000號行動電話共有五次密集通訊紀錄，是
則原確定判決認定甲○○以該行動電話聯絡乙○○乙節，並無錯
誤。抗告人等所提警詢筆錄及通聯紀錄，顯然均不足以動搖原確
定判決，而為受判決人有利之判決，揆諸首揭說明，自非「發見
確實之新證據」之屬。原裁定駁回抗告人等再審之聲請，理由或
有不同，結論尚無不合。抗告人等抗告意旨指摘原裁定不當，為
無理由，均應駁回。
據上論結，應依刑事訴訟法第四百十二條，裁定如主文。
中    華    民    國  九十九  年    九    月   十六   日
                      最高法院刑事第十庭
                          審判長法官  花  滿  堂
                                法官  黃  正  興
                                法官  陳  東  誥
                                法官  林  錦  芳
                                法官  洪  昌  宏
本件正本證明與原本無異
                                      書  記  官
中    華    民    國  九十九  年    九    月  二十一  日
                                                       s

司法院資訊處製作；財團法人民間司法改革基金會備份。
